臺灣桃園地方法院民事簡易判決
                                    110年度桃簡字第494號
原      告  阮氏秋河
訴訟代理人  彭以樂律師
被      告  黃夢蓉  
訴訟代理人  黃光賢律師
上列當事人間請求給付拆夥費事件，本院於民國110 年11月17日
言詞辯論終結，判決如下：
    主    文
一、被告應給付原告新臺幣180,000 元，及自民國一一○年一月
    二十三日起至清償日止，按週年利率百分之五計算之利息。
二、訴訟費用由被告負擔。
三、本判決得假執行，但被告如以新臺幣180,000 元為原告預供
    擔保後，得免為假執行。
    事實及理由
一、原告主張：原告於民國108 年10月5 日與被告合夥設立址設
    桃園市○○區○○路000 號之露德斯（Lotus ）美甲美睫紋繡店
    （下稱系爭美甲店），後於109 年10月11日，二人因經營理
    念不同而協議終止合夥關係，並簽立股東轉讓協議書（下稱
    系爭協議書），議定系爭美甲店由被告繼續經營，被告並應
    給付原告新臺幣（下同）300,000 元，復約定被告應於109 
    年10月11日，先給付原告120,000 元，其餘180,000 元則應
    於109 年11月30日匯款至原告指定之金融帳戶內，然被告並
    未依約匯款180,000 元，且屢經原告催討，被告均置之不理
    。爰依系爭協議書之法律關係，提起本件訴訟，並聲明：如
    主文第1 項所示。
二、被告則以：系爭事業於FACEBOOK社群網站上架有系爭美甲店
    之粉絲專頁（下稱系爭粉絲專頁），而該粉絲專業屬於系爭
    美甲店所有，雙方於系爭協議書中既約定原告應將屬於系爭
    美甲店之所有物品均歸還與被告，則原告自應將系爭粉絲專
    頁之帳號、密碼交與被告，然原告迄今尚未交付，甚逕自將
    系爭粉絲專頁改名而侵占使用，原告未履行系爭協議書所示
    之給付義務，被告自得行使同時履行抗辯權而拒絕給付180,
    000 元等語，資為抗辯，並聲明：㈠原告之訴駁回。㈡願供擔
    保，請准宣告免為假執行。
三、本院得心證之理由：
  ㈠兩造於108 年10月5 日合夥設立系爭美甲店，後於109 年10
    月11日，二人因故而協議終止合夥關係，並簽立系爭協議書
    ，議定由被告繼續經營系爭美甲店，並應給付原告300,000
    元，而原告依約應負責為先前紋繡之客人補色與刊登終止合
    夥關係之公告及將系爭美甲店之物品歸還與被告等，惟被告
    於109 年10月11日給付原告120,000 元後，剩餘之180,000
    元迄未給付乙情，為兩造所不爭執（見本院桃簡字卷第29頁
    、第46至47頁），復有系爭協議書、合作協議等（見本院桃
    簡字卷第32至33頁、第49至50頁）在卷可參，是此部分之事
    實，首堪認定。
  ㈡按解釋意思表示，應探求當事人之真意，不得拘泥於所用之
    辭句，為民法第98條所規定，而所謂探求當事人之真意，如
    兩造就其真意有爭執時，應從該意思表示所根基之原因事實
    、經濟目的、一般社會之理性客觀認知、經驗法則及當事人
    所欲使該意思表示發生之法律效果而為探求，並將誠信原則
    涵攝在內，藉以檢視其解釋結果對兩造之權利義務是否符合
    公平正義，最高法院96年度台上字第286 號民事判決意旨可
    資參照。而系爭協議書僅約定「所有關露德斯（Lotus ）都
    歸黃夢蓉」，然未明確定義「所有關露德斯（Lotus ）」係
    包含何種事務、物品，原告遂主張其已履行系爭協議書上所
    載之給付義務，被告則抗辯原告仍未移交系爭粉絲專頁之帳
    號、密碼，故本件應審究者厥為：系爭粉絲專頁係否為上開
    「所有關露德斯（Lotus ）」所指系爭美甲店所有之物，而
    應依系爭協議書之約定移交與被告？經查：
  ⒈系爭粉絲專頁係由原告以其個人資料而申請創立，且兩造事
    先並未協議系爭粉絲專頁之所有權歸屬，後原告在雙方終止
    上開合夥關係後，將系爭粉絲專頁更名為HN Nail 美甲美睫
    紋繡乙情，為兩造所不爭執（見本院桃簡字卷第47頁背面、
    第57頁背面），復有臉書截圖照片等（見本院桃簡字卷第34
    至38頁）在卷可憑；又參以兩造前於109 年10月11日協議簽
    立系爭協議書後，被告為避免未來糾紛復於同年10月14日傳
    送其所草擬之另一份協議書予原告，其上除記載「所有關露
    德斯（Lotus ）都歸黃夢蓉」外，另增設「4.所有關於Lotu
    s 露德斯的相關訊息，網站限期在10月25日內必需刪除」之
    條款等節，有對話紀錄截圖（見本院桃簡字卷第53、55頁）
    存卷可佐，是若「所有關露德斯（Lotus ）」之內容包含系
    爭粉絲專頁者，被告理應在草擬之協議書內明訂原告應交付
    系爭粉絲專頁之帳號、密碼，然被告捨此不為，反明確要求
    原告應刪除系爭粉絲專頁上有關系爭美甲店之相關訊息，並
    訂立賠償金額條款，此顯與被告所稱系爭粉絲專頁為系爭美
    甲店所有相悖。而被告雖稱上開「4.所有關於Lotus 露德斯
    的相關訊息，網站限期在10月25日內必需刪除」之條款係因
    原告遲不歸還系爭粉絲專頁且持續使用系爭美甲店之照片，
    在不得已之情況下始如此要求等語（見本院桃簡字卷第58頁
    ）。惟觀諸兩造自109 年10月11日起至同年月14日間之對話
    紀錄，被告均未曾提及原告應歸還系爭粉絲專頁之要求等節
    ，此有對話紀錄及譯文（見本院桃簡字卷第51至55頁）在卷
    可參，顯與被告上開所辯相違；況系爭粉絲專頁既是以原告
    之個人基本資料所申設，則該粉絲專頁之設定、變更等處置
    皆需透過輸入原告之個人基本資料來確認修改，是若原告須
    將系爭粉絲專頁移交與被告者，等同原告需提供其個人基本
    資料予被告使用，此應為一般常人所無法接受；再參酌被告
    曾於109 年10月11日要求原告不得再使用「Lotus 」乙情（
    見本院桃簡字卷第54頁），本院考量兩造係基於終止合夥關
    係而訂立系爭協議書及衡酌一般社會經驗後，認系爭協議書
    所載「所有關露德斯（Lotus ）」在系爭粉絲專頁上，兩造
    之真意應係指原告不得再使用「露德斯（Lotus ）」此一名
    稱無疑。
  ⒉至被告雖以前詞置辯，並稱：系爭粉絲專頁係兩造協議後由
    原告代為申請，且被告有支付宣傳系爭粉絲專頁之GOOGLE廣
    告費用等語（見本院桃簡字卷第40頁背面至第41頁、第58頁
    ）。惟查，原告僅係代為申請系爭粉絲專頁乙節，業經原告
    否認（見本院卷第58頁），而被告就此亦未提出相關事證供
    本院審酌，則其上開所述，自難憑採。又兩造前均為系爭美
    甲店之合夥人，為增加系爭美甲店之名氣及招攬客人，藉由
    付費而讓系爭美甲店出現在網路搜索引擎首頁，乃一般從事
    商業活動之常態，縱無系爭粉絲專頁，惟廣告費用亦應為兩
    造所共同負擔，故此與系爭粉絲專頁之歸屬分屬二事，自無
    法據此即認系爭粉絲專頁為系爭美甲店所有。此外，被告復
    未能舉其他事證以明系爭粉絲專頁為系爭美甲店所有，則被
    告抗辯原告尚未履行系爭協議書之給付義務而拒絕支付180,
    000 元，即難認有據。
  ⒊從而，原告既已依系爭協議書之約定將系爭粉絲專頁更名，
    則其依系爭協議書之約定，聲明請求被告給付180,000 元，
    為有理由，應予准許。
四、末按給付有確定期限者，債務人自期限屆滿時起，負遲延責
    任；給付無確定期限者，債務人於債權人得請求給付時，經
    其催告而未為給付，自受催告時起，負遲延責任。其經債權
    人起訴而送達訴狀，或依督促程序送達支付命令，或為其他
    相類之行為者，與催告有同一之效力；又遲延之債務，以支
    付金錢為標的者，債權人得請求依法定利率計算之遲延利息
    ，而應付利息之債務，其利率未經約定，亦無法律可據者，
    週年利率為5 ％，民法第229 條第1 項、第2 項、第233 條
    第1 項前段及第203 條分別定有明文。查，本件原告請求請
    求被告給付180,000 元部分，係以支付金錢為標的，並有確
    定期限，然未約定利息，則原告就上述得請求之金額，併請
    求自支付命令狀繕本送達被告之翌日即110 年1 月23日（見
    本院司促字卷第16頁）起至清償日止，按年息5 ％計算之利
    息，亦屬有據。
五、綜上所述，原告依系爭協議書之約定，請求被告給付180,00
    0 元，及自110 年1 月23日起至清償日止，按週年利率5%計
    算之利息，為有理由，應予准許
六、本件原告勝訴部分，係就民事訴訟法第427 條訴訟適用簡易
    程序所為被告敗訴之判決，依同法第389 條第1 項第3 款之
    規定，應依職權宣告假執行，並依同法第436 條第2 項適用
    第392 條第2 項規定，依聲請宣告被告供擔保免為假執行之
    金額。
七、本件事證已臻明確，兩造其餘主張、陳述及所提之證據（被
    告於言詞辯論終結後所提陳述、證物部分，依法本不得審酌
    ），經審酌判決結果並無影響，爰不逐一論述，附此敘明。
八、訴訟費用負擔之依據：民事訴訟法第78條。
中　　華　　民　　國　 110　　年　　12　　月　　3 　　日
                  桃園簡易庭  法  官  顏嘉漢
以上為正本係照原本作成。
如不服本判決，應於送達後20日內，向本院提出上訴狀並表明上
訴理由，如於本判決宣示後送達前提起上訴者，應於判決送達後
20日內補提上訴理由書（須附繕本）。
如委任律師提起上訴者，應一併繳納上訴審裁判費。
中　　華　　民　　國　 110　　年　　12　　月　　3 　　日
                              書記官  楊上毅